【裁判字號】    99,台簡抗,19
【裁判日期】    990819
【裁判案由】    請求遷讓房屋等
【裁判全文】
最高法院民事裁定              九十九年度台簡抗字第一九號
抗  告  人  甲○○
訴訟代理人  蔡榮德律師
上列抗告人因與瑰寶企業有限公司等間請求遷讓房屋等事件，對
於中華民國九十九年三月九日台灣桃園地方法院裁定（九十五年
度簡上字第二三○號），提起抗告，本院裁定如下：
    主  文
抗告駁回。
抗告訴訟費用由抗告人負擔。
    理  由
按對於簡易訴訟程序之第二審裁判，須其上訴利益逾民事訴訟法
第四百六十六條所定之額數，當事人始得以其適用法規顯有錯誤
為理由，逕向最高法院提起上訴或抗告，此觀同法第四百三十六
條之二第一項之規定自明。上訴第三審之利益額數，並經司法院
於民國九十一年一月二十九日依同法第四百六十六條第三項之規
定以命令增至新台幣（下同）一百五十萬元，並訂於同年二月八
日起實施。又以一訴附帶請求其孳息、損害賠償、違約金或費用
者，不併算其價額，民事訴訟法第七十七條之二第二項定有明文
。本件抗告人於台灣桃園地方法院桃園簡易庭（下稱桃園簡易庭
）對相對人瑰寶企業有限公司（下稱瑰寶公司）、乙○○聲明請
求：(一)瑰寶公司應將門牌桃園縣蘆竹鄉蘆竹村五鄰蘆竹九二之一
六號房屋（下稱系爭房屋）遷讓返還予伊；(二)相對人應連帶給付
伊二十四萬元租金本息；(三)相對人應自九十五年一月一日起至返
還系爭房屋日止按月連帶給付伊違約金四萬元。經桃園簡易庭判
命瑰寶公司遷讓返還房屋，駁回抗告人其餘請求，抗告人及瑰寶
公司各就其所受敗訴判決部分提起第二審上訴。嗣原法院於九十
八年三月三十一日以九十五年度簡上字第二三○號判決，將第一
審所為瑰寶公司敗訴判決部分廢棄，改判駁回抗告人該部分在第
一審簡易之訴，並駁回抗告人之上訴。抗告人對之聲明不服，提
起第三審上訴。原法院以：抗告人上開聲明第一項請求返還房屋
部分之訴訟標的價額為一百二十萬八千二百元，有起訴狀所附房
屋稅籍證明書影本可憑，且經抗告人於起訴狀中載明，而上開聲
明第二、三項係附帶於第一項聲明為請求，依民事訴訟法第七十
七條之二第二項規定，不併算其價額。本件上訴利益既未逾一百
五十萬元，抗告人自不得對原第二審判決逕向最高法院提起上訴
。因而裁定予以駁回。又第二審駁回抗告人請求返還房屋第一審
簡易之訴，並維持第一審所為抗告人請求給付租金及違約金敗訴
部分，駁回該部分之上訴，抗告人對之提起第三審上訴，則其附
帶請求給付上開租金及違約金部分應不併算其價額。原法院因抗
告人第三審上訴所得受之利益未逾一百五十萬元，認其上訴為不
合法，以裁定駁回之，於法並無不合。抗告意旨，指摘原法院核
定訴訟標的之價額適用法規不當，聲明廢棄，非有理由。
據上論結，本件抗告為無理由。依民事訴訟法第四百三十六條之
二第二項、第四百九十五條之一第一項、第四百四十九條第一項
、第九十五條、第七十八條，裁定如主文。
中    華    民    國  九十九  年    八    月   十九   日
                      最高法院民事第六庭
                          審判長法官  劉  福  來
                                法官  陳  國  禎
                                法官  陳  重  瑜
                                法官  吳  麗  女
                                法官  簡  清  忠
本件正本證明與原本無異
                                      書  記  官
中    華    民    國  九十九  年    八    月  三十一  日
                                                      Ｅ

司法院資訊處製作；財團法人民間司法改革基金會備份。
